ACORDAO-COMPLETO-2529709

ACÓRDÃO DE RELAÇÃO

ACÓRDÃO DE RELAÇÃO 1420/2022 ATA 6/2022 - PRIMEIRA CÂMARA

Acórdão 1420/2022-TCU-Primeira Câmara
	VISTO e relacionado este processo relativo ao ato de aposentadoria de Yeda dos Santos Rocha emitido pelo Tribunal Regional Federal da 1ª Região e submetido a este Tribunal para fins de registro.
Considerando que as análises empreendidas pela Secretaria de Fiscalização de Integridade de Atos e Pagamentos de Pessoal e de Benefícios Sociais (Sefip) detectaram a inclusão irregular nos proventos de parcelas decorrentes da incorporação de quintos ou décimos de funções comissionadas exercidas após 08/04/1998, além dos limites previstos nos arts. 3º e 5º da Lei 9.624/1998;
considerando que a irregularidade identificada é tema de jurisprudência pacificada desta Corte de Contas, especialmente a partir do julgamento pelo Supremo Tribunal Federal (STF) , em repercussão geral, do Recurso Extraordinário (RE)  638.115/CE;
considerando que a parcela impugnada foi concedida a partir de decisão judicial transitada em julgado;
considerando que, segundo a modulação de efeitos do julgamento do RE 638.115/CE feita pelo Supremo Tribunal Federal, os quintos ou décimos amparados por decisão judicial transitada em julgado poderão subsistir;
considerando que, por meio do Acórdão 1414/2021-TCU-Plenário, este Tribunal fixou entendimento no sentido da possibilidade de apreciação de ato sujeito a registro mediante relação, na forma do art. 143, inciso II, do Regimento Interno deste Tribunal, nas hipóteses em que a ilegalidade do ato decorra exclusivamente de questão jurídica de solução já pacificada na jurisprudência desta Corte de Contas;
considerando a presunção de boa-fé da interessada; 
considerando que o ato ora examinado deu entrada no TCU há menos de cinco anos; e
considerando, por fim, os pareceres convergentes da Sefip e do Ministério Público junto ao TCU.
ACORDAM os Ministros do Tribunal de Contas da União, reunidos em sessão da 1ª Câmara, com fundamento nos arts. 1º, inciso V, e 39, inciso II, da Lei 8.443/1992, c/c os arts. 17, inciso III; 143, inciso II; 260 e 262 do Regimento Interno, em considerar ilegal e negar registro ao ato de aposentadoria de Yeda dos Santos Rocha e expedir as determinações contidas no item 1.7 abaixo:
1. Processo TC-Processo 002.920/2022-0 (APOSENTADORIA) 
	1.1. Interessada: Yeda dos Santos Rocha (XXX.965.781-XX) .
	1.2. Unidade: Tribunal Regional Federal da 1ª Região (TRF-1) 
	1.3. Relator: Ministro Jorge Oliveira
	1.4. Representante do Ministério Público: Procurador Júlio Marcelo de Oliveira
	1.5. Unidade Técnica: Secretaria de Fiscalização de Integridade de Atos e Pagamentos de Pessoal e de Benefícios Sociais (Sefip) 
	1.6. Representação legal: não há
	1.7. Determinar ao TRF-1 que:
1.7.1. dê ciência, no prazo de quinze dias, a contar da notificação desta decisão, de seu inteiro teor à interessada;
	1.7.2. encaminhe ao TCU, no prazo de trinta dias, a contar da notificação desta decisão, comprovante da data de ciência do teor desta deliberação pela ex-servidora.

Primeira Câmara

Yeda dos Santos Rocha (XXX.965.781-XX).

ACORDAO-COMPLETO-2580348

Acórdão 1952/2023 - Primeira Câmara

JORGE OLIVEIRA

não há

Procurador Júlio Marcelo de Oliveira

APOSENTADORIA (APOS)

Secretaria de Fiscalização de Integridade de Atos e Pagamentos de Pessoal e de Benefícios Sociais (Sefip)